# 陈版，有个股份支付问题向您请教

提问人：zztt302 时间：2015-09-17 17:24:45
陈版，基本情况如下：
1 、大股东将控制权股份转给了公司高管（以总经理为首的管理层），自己成为了小股东，这种情况能不算股份支付吗？ 2 、如果构成股份支付，但上述标的公司不是IPO，也不构成借壳，只参与构成上市公司重大资产重组，能不能套用前几年创业板不执行股份支付的说法？
谢谢！

回答人：chenyiwei
1 、要结合具体情况分析。我理解很重要的考虑是转让价格与公允价值之间是否存在差异。这里的公允价值通常应当依据与上市公司谈判的收购价格为主要依据确定。如果转让价格显著低于上市公司收购价格的，则仍应作为股份支付处理。 2 、创业板IPO期间不做股份支付处理，这只是前几年发行部（当时是分设创业板发行部的）的理解。上市公司收购（重大资产重组）是上市部而不是发行部的监管范围。 3 、无论如何，因为该事项发生于该公司被上市公司收购之前，所以无论是否作为股份支付处理，对收购完成后上市公司的合并报表都不会有影响。

提问人：yaosikun 时间：2015-09-22 13:36:46
陈版，针对以上案例，如果该公司本身就是管理层控制（管理层虽没有持有股份但实际控制公司及资金回报，大股东仅获取资本增值收益而不参与经营决策），大股东将股权低于公允价值出让给管理层，此时是否构成股份支付？ 本人认为此时虽然转让价格低于公允价，但是受让方为公司实际控制人，应不属于股份支付的范畴。 请陈版多多指教

回答人：chenyiwei
不持有股份的管理层不能认定为会计意义上的实际控制人。股东转让股份给这样的管理层还是应认定为股份支付的。

提问人：yaosikun 时间：2015-09-22 14:15:21
另外，设想一种情况，一家信托计划在一定期限内控股该公司，到期后卖还给公司实际控制人，此时的交易价格明显低于公允价值，也不应该认为该交易构成股份支付。

回答人：chenyiwei
这种情况更多的可能性是“明股实债”的融资，不是股份支付。